

Комиссаров Антон Витальевич

34 года, родился 25 декабря 1986

+7 (963) 714-97-05 komissarov_a_v@mail.ru

Проживает: Москва Гражданство: Россия

Готов к переезду, готов к командировкам

Желаемая должность

Data Scientist / Machine Learning Engineer / Data Analyst

Обо мне

В Data Science с 2020 года. Ранее работал в сфере маркетинга, PR и рекламы.

Знаю основные алгоритмы машинного обучения и имею практический опыт их использования. Программирую на Python с использованием библиотек: Pandas, NumPy, Matplotlib, Seaborn, Scikit-learn, XGBoost, LightGBM и др. Знаком с SQL, Spark, AWS.

С портфолио в области DS можно ознакомится ниже по ссылке: https://github.com/Anton-Komissarov/Projects

Быстро вливаюсь в рабочий процесс. Могу результативно работать самостоятельно и в команде.

Всегда рад взяться за реализацию амбициозных проектов и решение сложных задач.

Опыт работы

Июль 2020 — настоящее время 11 месяцев

Индивидуальное предпринимательство / частная практика / фриланс

Mocква, github.com/Anton-Komissarov/Projects

Data Scientist

- Провожу сбор данных
- Подготавливаю данные
- Делаю предварительный анализ данных
- Осуществляю подбор ML-моделей и оцениваю их качество
- Провожу анализ результата

Март 2019 — Февраль 2021 2 года

АО «Сибирская Промышленная Группа»

Москва, аоѕрд.ru

Металлургия, металлообработка

- Продукция черной металлургии (продвижение, оптовая торговля)
 - Черная металлургия (производство чугуна, стали, проката)

- Металлические изделия, металлоконструкции (продвижение, оптовая торговля)
- Металлические изделия, металлоконструкции (производство)

Маркетолог

- Осуществлял сбор и консолидацию данных
- Проводил анализ расходов маркетинга
- Прогнозировал бюджет отдела на будущий период
- Проводил WEB-аналитику
- Проводил анализ маркетинговых мероприятий
- Организовывал участие Группы в отраслевых выставках (Петербургский международный газовый форум, Международная выставка «НЕФТЬ И ГАЗ» / MIOGE, Металл-Экспо)
- Разрабатывал сайты и посадочные страницы
- Разрабатывал дизайн полиграфической продукции
- Взаимодействал со СМИ
- Организовывал тендера между подрядными организациями

Сентябрь 2017 — Июль 2018 11 месяцев

ООО «БАСТИОН»

Менеджер по маркетингу

- Проводил WEB-аналитику
- Проводил SWOT-анализ
- Разрабатывал маркетинг-микс
- Разрабатывал сайты консорциума
- Проводил SEO оптимизацию сайтов
- Провел ребрендинг компании
- Организовывал участие компании в выставках
- Разрабатывал дизайн полиграфической продукции
- Разрабатывал презентации
- Разрабатывал дизайн выставочных стендов

Июнь 2015 — Август 2016 1 год 3 месяца

OOO «ARMADA INDUSTRIES»

Директор

- Управлял текущей деятельностью предприятия
- Контролировал финансовую, производственную и маркетинговую службу предприятия
- Взаимодействовал с контролирующими и налоговыми органами
- Взаимодействовал с партнерами компании

Май 2015 — Июнь 2015 2 месяца

OOO «ARMADA INDUSTRIES»

Заместитель директора

- Координировал и контролировал работу персонала
- Осуществлял поиск новых направлений развития компании и их реализацию
- Управлял маркетинговой службой
- Разрабатывал и организовывал PR компании
- Составлял бизнес-планы
- Составлял контракты

Апрель 2013 — Май 2015 2 года 2 месяца

OOO «ARMADA INDUSTRIES»/CΠ OOO «ARMADA INTERNATIONAL GROUP»

Маркетолог

- Разрабатывал и реализовывал маркетинговую стратегию
- Управлял группой маркетинга
- Разрабатывал, организовывал изготовление и распределение POS-материалов
- Организовывал тендера между подрядными организациями
- Контролировал исполнение заказов подрядными организациями
- Разрабатывал сайты консорциума
- Проводил SEO оптимизацию сайтов
- Провел ребрендинг компании
- Организовывал участие компании в выставках
- Разрабатывал концепцию и дизайн выставочных стендов компании
- Разрабатывал дизайн полиграфической продукции
- Разрабатывал презентации
- Подготавливал пакет документов для участия компании в тендерах
- Подготавливал и оформлял техническую документацию на выпускаемое оборудование (паспорта, руководства по эксплуатации, пояснительные записки)
- Проводил медиапланирование
- Проводил упаковку бизнесов с нуля
- Проводил маркетинговый анализ рынка

Образование

Высшее

2008

Ташкентский Государственный Авиационный Институт

Менеджмент

Ключевые навыки

Знание языков

Русский — Родной Английский — Среднее

Навыки

Графический дизайн Маркетинговые исследования Маркетинговый анализ Маркетинговые коммуникации Создание сайтов HTML CSS Python SQL